Inventaris van het archief van J.F. van Royen als Algemeen Secretaris der Posterijen, Telegrafie en Telefonie, 1916-1942
Nationaal Archief, Den Haag
Staatsbedrijf der PTT, Archief van J.F. van Royen als Algemeen Secretaris der PTT
PTT / Van Royen
1916-1942
W20250
1.00 meter; 99 inventarisnummers.
Normale geschreven, getypte en gedrukte documenten, geen bijzondere handschriften.
Nationaal Archief, Den Haag
Royen, Jean François van (1878-1942)
Het persoonlijk archief van J.F. van Royen bevat een aantal stukken, bijeengebracht door van Royen uit hoofde van zijn functie als Algemeen Secretaris en als lid, c.q. secretaris van diverse commissies, onder meer de Permanente Commissie voor de Radiotelegrafie van 1911 tot 1924 en de Commissie voor de Draadomroep. Tevens zijn er een aantal stukken omtrent de radiodistributie, waaronder over de ANP.
Archiefvorming
Geschiedenis van de archiefvormer
J.F. van Royen (geboren 27 juni 1878) kwam op 16-05-1904 in dienst bij de Rijksdienst der Posterijen en Telegrafie en werd officieel op 22 mei 1920 Algemeen Secretaris der Posterijen en Telegrafie (per 1 november 1928 werd hieraan de Telefonie toegevoegd). Deze functie bekleedde hij echter al vanaf 1 januari 1918. Van Royen nam zitting in een groot aantal commissies. Hij was voorzitter van de commissie van Royen (1923-1925), welke een onderzoek instelde naar de organisatie en werkwijze van het Hoofdbestuur. Van september 1911 tot juli 1921 was hij secretaris van de Permanente Commissie voor de Radiotelegrafie, daarna was hij tot juni 1924 lid van deze commissie. Van Royen was als Algemeen Secretaris eveneens secretaris van de Nozema. Verder is hij o.a. lid geweest van de Commissie voor de Draadomroep, de Raad van Bijstand en de Bijzondere Commissie voor Georganiseerd Overleg. Naast dit alles legde van Royen in zijn taakuitoefening zeer de nadruk op de esthetische aspecten van het Staatsbedrijf.
In maart 1942 werd Van Royen door de Duitsers gearresteerd, omdat hij er van verdacht werd medeverantwoordelijk te zijn voor een protestdocument tegen de instelling van de Kultuurkamer. Datzelfde jaar overleed hij in een concentratiekamp te Amersfoort.
Geschiedenis van het archiefbeheer
Het persoonlijk archief van J.F. Van Royen is als G 51 opgenomen in de zogenaamde "G-code"-archieven van het Hoofdbestuur der PTT. Deze code is geen code in de algemene zin van het woord, maar meer een rubricering van de archieven, die min of meer vertrouwelijk van aard waren. Deze rubricering is rond 1940 ontstaan.
De verwerving van het archief
Overbrenging van een overheidsarchief
Inhoud en structuur van het archief
16.03; 2.16
Inhoud
Het persoonlijk archief van J.F. van Royen behoort tot de categorie "nalatenschappen" van hoge PTT-functionarissen en is als zodanig meer te beschouwen als een collectie dan als een archief.
Het betreft hierbij nl. een aantal stukken, bijeengebracht door J.F. van Royen uit hoofde van zijn functie als Algemeen Secretaris en als lid, c.q. secretaris van diverse commissies.
Selectie en vernietiging
De stukken die in de nalatenschap van Van Royen zijn aangetroffen van de NOZEMA zijn eruit verwijderd, omdat deze bij het archief van de NOZEMA behoren. De stukken van de Permanente Commissie voor de Radiotelegrafie zijn er wel bij gelaten omdat ze betrekking hebben op de periode waarin Van Royen lid was van deze commissie. (Het betreft hier dus niet het eigenlijke commissie-archief).
Uit het archief zijn alleen dubbelen, blanco formulieren e.d. vernietigd.
Aanwijzingen voor de gebruiker
Openbaarheidsbeperkingen
Volledig openbaar.
Materiële beperkingen
Aanvraaginstructie
Openbare archiefstukken kunnen online worden aangevraagd en gereserveerd. U kunt dit ook via de terminals in de studiezaal van het Nationaal Archief doen. Om te kunnen reserveren dient u de volgende stappen te volgen:
U maakt een profiel aan op www.gahetna.nl, en logt vervolgens in
Via de archiefinventaris (alleen de beschrijvingen met rode nummers) selecteert u het gewenste archiefstuk door op de knop 'Reserveren' te klikken
In het volgende scherm geeft u aan op welke dag u het archiefstuk wilt inzien
Indien u zich bevindt in de studiezaal en een tafelnummer heeft ontvangen kunt u dit nummer vermelden. Als u geen tafelnummer heeft kunt u tafelnummer 777 laten staan
Vervolgens bevestigt u uw reservering door deze te versturen.
Verwant materiaal
Beschikbaarheid van kopieën
Verwante archieven
De gedeponeerde archieven van het Staatsbedrijf der Posterijen, Telegrafie en Telefonie zijn die archieven, die geen deel uitmaken van de serie-archieven van het Hoofdbestuur der PTT. Naast de archieven van de Hoofdbestuursafdelingen (hoofdzakelijk gevormd als een serie verbalen en later als gecodeerd archief) en de Directieraadsarchieven zijn er nl. nog diverse kleinere zelfstandige archieven gevormd binnen de Hoofdbestuursorganisatie. Deze archieven dragen allen de kenmerken van zelfstandige archiefvorming en zijn dus ook apart geïnventariseerd. De persoonlijke archieven van een aantal hoge PTT-functionarissen zijn beschreven in de toegangen met de nummers 2.16.78.01 t/m 2.16.78.09.
Voor verder onderzoek komen in eerste instantie de volgende archieven in aanmerking:
Hoofdbestuur der Posterijen en Telegrafie 1893-1926, toegang nummer 2.16.21.
Bureau Radio-omroep en Radiodistributie, Cultureel gedeelte, Derde afdeling van het Hoofdbestuur der PTT 1919-1940, toegang nummer 2.16.25
Stukken betreffende de PTT en de Rijkspostspaarbank behorende tot verschillende afdelingen van de ministeries van Waterstaat en Binnenlandse Zaken 1906-1940, toegang nummer 2.16.29.
Beschrijving van de series en archiefbestanddelen
- Persoonlijke stukken van J.F. van Royen, 1.
  - Stukken betreffende het aftreden van de administrateur M.G. de Bloeme uit het Hoofdbestuur, en het benoemen van J.F. van Royen als waarnemend-administrateur, 1916; 1; 1 omslag
    Bevat een lijst met regels omtrent het ondertekenen van stukken.
  - Rede gehouden door Ds. F. Kleijn tijdens de begrafenis van J.F. van Royen, d.d. 16 juni 1942, 2; 1 deel
- Stukken door J.F. van Royen bijeengebracht als Algemeen Secretaris, 2.
  - Algemeen, 2.1
    - Condoleancebrief van de Directeur-Generaal aan de Belgische PTT, naar aanleiding van het overlijden van H.M. de Koningin-moeder, 1934; 3; 1 stuk
    - Dankbetuiging van H.M. de Koningin, voor de door de PTT gezonden bloemen, naar aanleiding van het overlijden van H.M. de Koningin-moeder, 1934; 4; 1 stuk
    - Verslag van de Juridisch-adviseur G.H. Dijkmans van Gunst van hetgeen vermeldenswaard is voorgevallen tijdens de afwezigheid van de heer van Royen. Met bijlagen, 1935; 5; 1 omslag
      Bevat notulen van vergaderingen betreffende financiële aangelegenheden, omroepaangelegenheden en besprekingen van de Directeur-Generaal met de heer Dijkmans van Gunst.
    - Stukken betreffende gelukwensen aan Prinses Juliana en Prins Bernhard met hun huwelijksaankondiging, namens het personeel van de PTT. Concepten, 1937; 6; 3 stukken
    - Aantekeningen betreffende vergaderingen van de Centrale Raad welke zijn toegezonden door het Nederlandse Postmuseum, 1940-1941; 7; 1 omslag
      De verslagen van de vergaderingen van de Centrale Raad ontbreken.
    - Aantekeningen betreffende het beter organiseren van de werkzaamheden van de geschiedschrijvers, 1941; 8; 1 stuk
  - Administratieve handelingen, 2.2
    - Stukken betreffende de voorstellen van Dhr. H. Icke om tot een uniforme redactie van wetsontwerpen te komen, 1916; 9; 3 stukken
    - Stukken betreffende de vereenvoudiging van de administratie, door het bij de Directeur-Generaal onderbrengen van diverse formele administratieve handelingen, die voorheen door de Minister verricht werden, 1918-1919; 10; 1 omslag
    - Stukken betreffende de maatregelen, waarvoor een Koninklijk besluit nodig is, i.v.m. de overdracht van bevoegdheden van de Koningin aan de Ministers m.b.t Koninklijke besluiten, 1920; 11; 1 omslag
    - Stukken betreffende de bevordering van de uniformiteit van jaarverslagen van de PTT met die van de omliggende landen, 1920-1930; 12; 1 omslag
    - Brieven van de Minister van Binnenlandse Zaken inzake het verlenen van machtigingen voor de ondertekening van comptabele stukken, 1937-1940; 13; 3 stukken
      Bevat 2 originelen en 1 afschrift.
  - Staatsbedrijf der PTT, 2.3
    - Stukken betreffende de te treffen reorganisatie-maatregelen bij het Staatsbedrijf der PTT, waaronder het voorstel tot een overgang naar een meerhoofdige leiding, 1925., 14; 1 omslag
      Bevat een wetsontwerp en memorie van toelichting inzake de wijziging van de begroting van inkomsten en uitgaven van de PTT voor het dienstjaar 1925.
    - Aantekeningen betreffende de te nemen maatregelen inzake de reorganisatie van het Staatsbedrijf der PTT, 1925; 15; 2 stukken
    - Stukken betreffende de schriftelijke vragen, gesteld aan de Minister door Dhr. Boon, d.d. 18 november 1925 en 12 februari 1926, inzake de reorganisatie van het Staatsbedrijf der PTT en de conflicten die zijn ontstaan, 1925-1926; 16; 1 omslag
    - Stukken betreffende het conflict tussen de Minister en de Directeur-Generaal inzake de reorganisatie van het Staatsbedrijf der PTT, 1926; 17; 1 omslag
    - Nota van de heer Geyl betreffende het wetsontwerp, houdende een wettelijke regeling inzake stichtingen, welke op 2 april 1937 aan de Tweede Kamer is aangeboden, 1938; 18; 1 stuk
    - Stukken betreffende maatregelen die getroffen moeten worden ter uitvoering van de Verordening no. 67/1941, die het Staatsbedrijf der PTT tot rechtspersoon maakt, 1940-1941; 19; 1 omslag
      Bevat een stuk betreffende de verhouding van de PTT tot de Domeinen der Rijksgebouwendienst.
      Bevat aantekeningen inzake het onderbrengen van de Rijkspostspaarbank in het Staatsbedrijf der PTT.
  - Posterijen, 2.4
    - Stukken betreffende de reacties van de pers inzake het gedrag van Postambtenaren, 1920; 20; 2 stukken
    - Stukken betreffende de wijziging van de Postwet, de Pakketpostwet en andere wetten, waarin bepalingen voorkomen die op het vervoer per post betrekking hebben, 1920; 21; 1 omslag
    - Stukken betreffende het bespreken van de voorstellen tot wijziging van de afrekeningsbepalingen tijdens het postcongres te Stockholm, 1923-1924; 22; 2 stukken
    - Stukken betreffende het verslag van de proefneming met het sorteren van postwissels en kwitantie-adviezen, met behulp van een sorteerkast, 1935., 23; 3 stukken
      Verslag van de met de proefneming belaste ambtenaren niet aangetroffen.
    - Stukken betreffende het sluiten van een contract met J.G. Soeter te 's-Gravenhage, inzake de werkzaamheden voor de exploitatie van de reclame-mogelijkheden in de PTT-kantoren, die PTT aan derden biedt, 1935-1936; 24; 1 omslag
      Bevat schema's van de regeling en berekeningen.
    - Stukken betreffende de wijziging van het formaat van de van rijkswege uitgegeven briefkaarten, 1937; 25; 1 omslag
    - Stukken betreffende het maken van propaganda voor het postmuseum en een onderzoek naar de juistheid van de boekhouding en de besteding van de subsidie ter aanvulling van de postwaardenverzameling, 1937-1940; 26; 3 stukken
    - Stukken betreffende een conflict met Amerikaanse vakbonden omtrent het monteren van de postsorteermachine transorma, op de wereldtentoonstelling te New York, door speciaal daarvoor opgeleide Nederlanders en de aansprakelijkstelling van Fair Corporation voor de kosten en de schade, 1939; 27; 1 omslag
  - Postcheque- en girodienst, 2.5
    - Stukken betreffende het verbeteren van de organisatie van de Postcheque- en girodienst, wat uiteindelijk heeft geleid tot de heropening van deze dienst, 1917-1924; 28; 1 omslag
      Bevat een rapport van de Nederlandse Bank en van een organisatie-adviesbureau over de Postcheque- en girodienst.
    - Stukken betreffende klachten omtrent het funktioneren van de Postcheque- en girodienst, 1924-1927; 29; 3 stukken
    - Stukken betreffende het eventueel verlenen van rechtspersoonlijkheid aan de Postcheque- en girodienst, liquiditeit en de perforatie van het girobiljet, 1935-1940; 30; 1 omslag
      Bevat de instructie voor de directeur van de Rijkspostspaarbank.
    - Stukken betreffende de produktie van giroboekjes en het drukken van formulieren ten behoeve van de Postcheque- en girodienst, 1939-1940; 31; 1 omslag
    - Brief van de afdeling 9 (Economische- en Algemene Zaken) aan de Directeur-Generaal, inzake het verzoek van het Departement van Financiën, om een beter inzicht te verkrijgen in de omzetting van het betalingsverkeer en in de daaruit voortvloeiende financile positie van de RPS, de Rijksverzekeringsbank en de PCGD. In duplo, 1940; 32; 2 stukken
  - Personeel, 2.6
    - Ontwerp-memo van Dhr. van Royen inzake het instellen van een commissie van onderzoek van disciplinaire straffen. Klad, 1905; 33; 1 stuk
      Bevat een vergelijking van de reeds bestaande regelingen die de mogelijkheid bieden om een straf te toetsen aan het oordeel van een derde, alvorens deze wordt opgelegd.
    - Stukken betreffende adviezen die de Raad van Bijstand heeft gegeven inzake diverse personeelsaangelegenheden, 1917., 34; 1 omslag
      Bevat stukken omtrent een geschil van ingenieur van Embden met de ingenieurs H.J. Boetje en G.R.H. Arntzenius.
    - Stukken betreffende de reakties op de nota van de Secretaris-Generaal, betreffende het wetsontwerp tot regeling van de rechtstoestand van ambtenaren, 1919; 35; 1 omslag
    - Stukken betreffende het verlenen van ontslag aan Dhr. 't Hooft, als tijdelijk directeur van de Postcheque- en girodienst, 1923-1924; 36; 1 omslag
    - Brief van afdeling 7 (comptabiliteit) aan de Directeur-Generaal inzake de herziening van de personeelsbezetting van de bureelboekhouding, 1927; 37; 1 stuk
    - Stukken betreffende de regelingen voor het in dienst nemen en vervangen van vrouwelijke arbeidskrachten bij het Staatsbedrijf der PTT, 1939; 38; 1 omslag
      Bevat een opgaaf van de in 1937 en 1938 in dienst zijnde vrouwelijke medewerkers.
    - Aantekeningen betreffende het auteursrecht op testmethoden, welke Mej. Biegel ten behoeve van de wetenschappelijke vervulling van haar ambtelijke taak heeft uitgedacht en uitgewerkt, 1940; 39; 2 stukken
  - Financiën, 2.7
    - Stukken betreffende de vereenvoudiging en een eventuele inkrimping van de comptabele werkzaamheden van het Hoofdbestuur, 1916-1917; 40; 2 stukken
    - Stukken betreffende de afwikkeling van de afrekeningen, wegens posterijen, telegrafie en telefonie met het buitenland, door de Rotterdamse Bankvereniging, 1916-1917; 41; 1 omslag
    - Stukken van de Raad van Bijstand, over de verhouding van de kosten, die de drie verschillende takken van dienst van de PTT gezamenlijk maken i.v.m. de commerciële boekhouding, 1917., 42; 1 omslag
      Bevat verhoudingscijfers van de PTT.
    - Stukken betreffende besluiten van de Secretarissen-Generaal van de Departementen van Financiën en Binnenlandse Zaken, tot vaststelling van de richtlijnen voor het geldelijk beheer van het Staatsbedrijf der PTT en voor het toezicht op dit beheer, 1941; 43; 1 omslag
    - Stukken betreffende de vaststelling van de richtlijnen voor het geldelijk beheer van het Staatsbedrijf der PTT en voor het toezicht op dit beheer ter uitvoering van Verordening no. 67 / 1941, 44; 1 omslag
    - Rapport "Beschouwingen omtrent de rapporten van de Britse PTT inzake de gebruiksduur en de afschrijving van de bedrijfsmiddelen", z.j., 45; 1 deel
  - Gebouwen, 2.8
    - Stukken betreffende de aankoop van het perceel in de slop Kazernestraat te 's-Gravenhage van de gezusters Eyffinger, welke daarna in dienst traden als hulpconciërge. Met retroactum, 1909, 1918; 46; 2 stukken
    - Stukken betreffende de aanbouw aan het gebouw Kortenaerkade 11 te 's-Gravenhage, 1934-1935; 47; 1 omslag
    - Brief van Dhr. C.G. van den Boom inzake een inbraak in het perceel Piet Heinstraat 78 te 's-Gravenhage, 1939; 48; 1 stuk
    - Stukken betreffende de keuze van een terrein voor de vestiging van een postkantoor in den Burg op Texel, 1941., 49; 3 stukken
      Bevat een plattegrond van de plaats den Burg waar de terreinen op aangegeven zijn.
  - Eerste- en tweede Wereldoorlog, 2.9
    - Stukken betreffende de eventuele verplaatsing van de zetel van de regering naar Amsterdam i.v.m. de Eerste Wereldoorlog, 1917-1918; 50; 1 omslag
    - Verslag van de feiten, gebeurtenissen en de getroffen maatregelen met betrekking tot het Staatsbedrijf, welke plaats hebben gevonden tijdens de oorlogsperiode en de eerste dagen van de Duitse bezetting, 1940; 51; 1 omslag
    - Stukken betreffende de voor de organisatie van de PTT te nemen maatregelen na het uitbreken van de Tweede Wereldoorlog, 1940; 52; 1 omslag
    - Stukken betreffende verordenings-, beschikkingsbevoegdheden en bijzondere regelingen op het gebied van personeelsaangelegenheden, administratiefrechtelijke maatregelen tijdens de Duitse bezetting, 1940-1941; 53; 1 omslag
  - Industriële vormgeving, 2.10
    - Aantekeningen betreffende de oprichting van het comité zomerpostzegels, 1933-1936; 54; 2 stukken
      Enveloppe met voorbeeld aangetroffen.
    - Stukken betreffende een prijsvraag voor de verbetering van brievenbussen in portiekwoningen, 1935-1936; 55; 1 omslag
      Bevat tekeningen van brievenbussen.
    - Stukken betreffende het plaatsen van een monument in Kootwijk, ter herdenking van de tot stand gebrachte telefoonverbinding met Indië, 1938-1939; 56; 1 omslag
      Bevat een begroting van de aanlegkosten van het monument.
    - Stukken betreffende het aanbrengen van diverse decoraties aan het zendergebouw van Nozema te Lopik, 1940-1942; 57; 1 omslag
    - Stukken betreffende de aanbieding van een schilderij aan A.P.F. Duijnstee, hoofdinspecteur der posterijen, in verband met zijn pensionering, 1941; 58; 1 omslag
  - NOZEMA, 2.11
    - Stukken betreffende de instelling van de televisiecommissie en de wijze, waarop met betrekking tot de experimentele televisie-uitzendingen organisatorisch zal worden samengewerkt met de Nozema en de Radioraad, 1935-1938; 59; 1 omslag
    - Brief aan het Departement van Financiën betreffende inlichtingen inzake het verlenen van een geldlening van 1 miljoen aan de Nozema, z.j. Afschrift., 60; 1 stuk
      Afzender onbekend.
  - Radiodistributie, 2.12
    - Nota van afdeling 3 (Telefoondienst) waarin weergegeven wordt of Nederland, volgens de statuten van de UIR (Union Internationale de Radiodiffusion), toegelaten kan worden als lid van die instelling. Met bijlage, 1928; 61; 1 stuk
    - Stukken betreffende de bouw en exploitatie van zenderapparatuur, de samenwerking van de omroeporganisaties en de oprichting van een Nederlandse radio-omroep tijdens de Duitse bezetting, 1933-1941; 62; 1 omslag
    - Aantekeningen van de phohi, inzake de bespreking van de Minister van Binnenlandse Zaken met de phohi, over concessievoorwaarden voor commerciële uitzendingen. Afschrift, 1934; 63; 1 stuk
      Phohi = Philips' omroep Holland-Indië.
    - Verslagen van besprekingen betreffende het geschil tussen Nederland en Roemenië inzake de moeilijkheden, welke ondervonden worden bij het gebruik van de 1875 m. golf, 1935-1937; 64; 1 omslag
    - Verslag van de vergadering van de technische commissie van de Union Internationale de Radiodiffusion (UIR), subcommissie "de lange golf" d.d. 3 maart 1936. Met bijlage, 65; 3 stukken
      Bijlage bestaat uit een brief die oorspronkelijk aan dhr Damme was gericht.
    - Stukken betreffende de oprichting van de studieclub radiorecht, 1938-1940; 66; 1 omslag
      Bevat statuten en notulen van de ledenvergadering.
    - Stukken betreffende de Verordening van de Rijkscommissaris betreffende regelen inzake de Nederlandse radio-omroep, 1940-1941., 67; 1 omslag
      Bevat stukken betreffende de financiering van de Nederlandse radio-omroep.
    - Stukken betreffende de exploitatie van de radiodistributie door het Rijk (PTT) en het in eigendom overgaan van de bestaande radiodistributie-inrichtingen aan de Staat, 1940-1941; 68; 1 omslag
      Bevat ramingen van baten en lasten.
    - Verslagen van de radio-omroep controleur van de radio-omroep-controle-commissie inzake de A.N.P.-berichten, 1940-1941. Afschriften., 69-70; 2 pakken
      - 16 mei 1940 - 30 september 1940, 69
      - 1 october 1940 - 22 maart 1941, 70
    - Rapport "Proeve van een wettelijke regeling ter bescherming van de Nederlandse radio-omroepuitzendingen " door Mr. G.H. Dijkmans van Gunst, z.j., 71; 1 deel
- Stukken door J.F. van Royen bijeengebracht als lid van de Commissie voor Draadomroep., 3.
  - Instelling, samenstelling, 3.1
    - Ministeriële beschikking d.d. 27-11-1935 tot instelling van de Commissie voor de draadomroep. Afschriften, 72; 2 stukken
    - Stukken betreffende de samenstelling van de Commissie voor de draadomroep. Afschriften, 1935-1937; 73; 1 omslag
    - Rapport van de commissie voor de draadomroep omtrent de wijze, waarop de draadomroep in Nederland het best kan worden georganiseerd, beheerd en geëxploiteerd en welke technische en juridische maatregelen getroffen moeten worden. z.j. Concept., 74; 1 stuk
  - Werkzaamheden van de commissie, 3.2
    - Brief van de VLGR en de BERC aan het Ministerie van Binnenlandse Zaken, waarin mededeling wordt gedaan van de oprichting van een Algemeen Comité voor de Radio-distributie (ACORA). Afschriften, 1927; 75; 2 stukken
      VLGR = Voorzitters van de vereniging van leiders van gemeentelijke radiodistributiebedrijven.
      BERC = Bond van exploitanten van Radiocentrales.
    - Stukken betreffende de technische stand van zaken op het gebied van de radio-distributie, draad-distributie, draadomroep en de extra programma-mogelijkheden, 1935-1937; 76; 1 omslag
    - Stukken betreffende het bezoek van de leden van de Commissie voor de draadomroep aan het gemeentelijk radiodistributiebedrijf te Rotterdam op 26 november 1936, 77; 1 omslag
    - Stukken betreffende het geschil tussen dhr. H.J. Hellema en Dhr. J.W. Lebon inzake de vrijstelling van de omroepbijdrage voor werkloze abonnees, 1936; 78; 1 omslag
    - Stukken betreffende de vergoeding, welke de radio-centrale-exploitanten voor de distributie van omroepprogramma's aan de omroeporganisaties betalen, 1936; 79; 1 omslag
    - Stukken betreffende het verlenen van ontheffingen aan ziekenhuizen, werklozen ed. voor het betalen van de vergoeding aan het Rijk en de NOZEMA, zoals genoemd in art. 37 van het radioreglement, 1936; 80; 1 omslag
    - Brief van M.W. de Jongh d.d. 2 mei 1936 aan de leden van de Commissie voor de draadomroep inzake de distributie van geluid langs draden, 81; 1 stuk
    - Stukken betreffende de centralisatie van de radiodistributie in de grote steden en de exploitatie van de radiocentrales, 1936-1937; 82; 1 omslag
    - Stukken betreffende het bezwaar van de Vereniging van Nederlandse Gemeenten (VNG), tegen het voornemen tot het wijzigen van het radioreglement 1930, waarin een heffing voor de radiodistributie wordt voorgesteld, 1936-1940; 83; 1 omslag
    - Stukken betreffende het verlenen van machtigingen aan lokale radiodistribuanten voor de doorgifte van eigen grammofoonmuziek, 1936-1940; 84; 1 omslag
    - Stukken betreffende de controle op eigen doorgiften van lokale radiodistribuanten door de Radio-omroep-controle-commissie. Afschriften, 1937; 85; 2 stukken
    - Stukken betreffende de doorgifte van reclame-uitzendingen door radiodistribuanten, 1937; 86; 1 omslag
    - Stukken betreffende het verlengen van de machtiging voor de coöperatieve radiodistributie te Amsterdam voor het doorgeven van grammofoonmuziek, 1937; 87; 1 omslag
    - Nota inzake de punten die besproken worden tijdens de vergaderingen van de sub-commissies van de draadomroep-commissie, 1937; 88; 1 omslag
    - Stukken van de subcommissie van Royen (heffingen van overheidswege) van de Draadomroepcommissie, inzake de regeling van de verhouding tussen de gemeenten en radiodistribuanten, 1937; 89; 1 omslag